【裁判字號】    97,訴,123
【裁判日期】    970430
【裁判案由】    違反毒品危害防制條例
【裁判全文】
臺灣嘉義地方法院刑事判決               97年度訴字第123號
公  訴  人  臺灣嘉義地方法院檢察署檢察官
被      告  甲○○
上列被告因違反毒品危害防制條例案件，經檢察官提起公訴（九
十七年度毒偵字第二九七、三三九號），被告於準備程序中就被
訴事實為有罪之陳述，經本院合議庭裁定由受命法官獨任進行簡
式審判程序，判決如下：
    主      文
甲○○施用第一級毒品，累犯，處有期徒刑拾壹月，扣案之注射
針筒壹支沒收；又施用第一級毒品，累犯，處有期徒刑陸月。應
執行有期徒刑壹年貳月，扣案之注射針筒壹支沒收。
    事實及理由
一、本案犯罪事實及證據均引用檢察官起訴書（如附件）之記載
    ，另犯罪事實欄關於被告甲○○之前案紀錄應更正為「甲○
    ○前於民國九十一年間因施用毒品案件，經法院裁定觀察、
    勒戒後，認為有繼續施用毒品傾向，復經裁定令入戒治處所
    施以強制戒治，嗣因無繼續戒治必要，經法院裁定停止戒治
    ，所餘戒治期間交付保護管束，嗣經法院裁定撤銷停止戒治
    ，繼續執行強制戒治，於九十二年十月三日強制戒治執行完
    畢釋放，復因竊盜及施用第一級毒品案件，經本院於九十五
    年五月三十日以九十五年度訴字第二五三號判決分別判處有
    期徒刑十一月及九月，並定應執行刑為有期徒刑一年七月確
    定，嗣經本院裁定減刑為有期徒刑九月又十五日確定，於九
    十六年七月十六日縮刑期滿執行完畢」，犯罪事實欄第七行
    「施用第一級毒品海洛因一次」應更正為「以注射針筒內放
    置第一級毒品海洛因加水稀釋後注射之方式，施用第一級毒
    品海洛因一次」、第九行「扣得其所有之注射針筒一支」應
    更正為「扣得其所有供施用第一級毒品海洛因所用之注射針
    筒一支」、第十一行「施用第一級毒品海洛因一次」應更正
    為「以注射針筒內放置第一級毒品海洛因加水稀釋後注射之
    方式，施用第一級毒品海洛因一次」、第十二行「於九十六
    年十二月十六日下午十時許，在嘉義縣警察局朴子分局六腳
    分駐所」應更正為「於九十六年十二月十六日下午一時許，
    在嘉義縣六腳鄉雙涵村雙涵六五號之二二前」，犯罪事實欄
    並補充「在有偵查權限之機關發覺前，甲○○即主動向有偵
    查權限之警員自首自己於九十六年十二月十五日施用第一級
    毒品海洛因之事實，接受本件裁判」，證據欄並補充「被告
    甲○○於本院之自白」。
二、本件係經被告甲○○於準備程序當庭表示認罪，而經本院裁
    定以簡式審判程序加以審理，則依據刑事訴訟法第二百七十
    三條之二、同法第一百五十九條第二項之規定，不適用傳聞
    法則有關限制證據能力之相關規定。
三、查被告曾於九十一年間因施用毒品案件，經法院裁定觀察、
    勒戒後，認為有繼續施用毒品傾向，復經裁定令入戒治處所
    施以強制戒治，嗣因無繼續戒治必要，經法院裁定停止戒治
    ，所餘戒治期間交付保護管束，嗣經法院裁定撤銷停止戒治
    ，繼續執行強制戒治，於九十二年十月三日強制戒治執行完
    畢釋放，有臺灣高等法院被告前案紀錄表在卷可參，是被告
    於強制戒治執行完畢釋放後，五年內再犯施用毒品罪，自應
    依法論罪科刑。
四、查海洛因屬毒品危害防制條例第二條第二項第一款之第一級
    毒品，核被告所為，均係犯毒品危害防制條例第十條第一項
    之施用第一級毒品罪。被告因施用第一級毒品海洛因而持有
    海洛因之低度行為，分別為其施用之高度行為所吸收，不另
    論罪。被告所犯上開二罪，行為獨立，犯意各別，應予分論
    併罰。查被告前因竊盜及施用第一級毒品案件，經本院於九
    十五年五月三十日以九十五年度訴字第二五三號判決分別判
    處有期徒刑十一月及九月，並定執行刑為有期徒刑一年七月
    確定，嗣經本院裁定減刑為有期徒刑九月又十五日確定，於
    九十六年七月十六日縮刑期滿執行完畢，有臺灣高等法院被
    告前案紀錄表在卷可稽，其受徒刑之執行完畢，五年內再犯
    本案有期徒刑以上之施用第一級毒品等罪，均為累犯，應各
    依刑法第四十七條第一項規定加重其刑。查本件被告於九十
    六年十二月十六日下午一時許，在嘉義縣六腳鄉雙涵村雙涵
    六五號之二二前為警查獲時，即主動向嘉義縣警察局朴子分
    局六腳分駐所警員黃義雄、林宏穎自首表明其於九十六年十
    二月十五日施用上開第一級毒品海洛因犯行，有其警詢筆錄
    及本院電話紀錄表附卷可稽，參以被告事後並未逃避偵審之
    事實，應認其於九十六年十二月十五日施用第一級毒品海洛
    因犯行，合於自首之要件，爰依法減輕其刑，並先加後減之
    。爰審酌被告前曾因施用毒品觸法，仍不知悛悔，又施用足
    以導致精神障礙、性格異常，甚至造成生命危險之毒品，戕
    害一己之身體健康，對社會治安可能之危害程度非微，惟其
    犯罪後尚能坦承犯行等一切情狀，分別量處如主文所示之刑
    ，並定其應執行刑。扣案之注射針筒一支，係被告所有供犯
    本件施用第一級毒品罪所用之物，業據被告於本院供承在卷
    ，併依刑法第三十八條第一項第二款規定宣告沒收。
據上論斷，應依刑事訴訟法第二百七十三條之一第一項、第二百
九十九條第一項前段、第三百十條之二、第四百五十四條第二項
，毒品危害防制條例第十條第一項，刑法第十一條前段、第四十
七條第一項、第六十二條前段、第五十一條第五款、第三十八條
第一項第二款，判決如主文。
本案經檢察官陳志川到庭執行職務。
中    華    民    國  九十七  年    四    月   三十   日
                  刑事第三庭    法  官  鄭雅文
以上正本證明與原本無異。
如不服本判決，應於判決送達後十日內向本院提出上訴狀，上訴
書狀依法應敘述具體理由，如未敘述具體理由者，應於上訴期間
屆滿後二十日內補提理由書於本院（均應附繕本）。
中    華    民    國  九十七  年    四    月   三十   日
                                書記官  鄭翔元
附錄論罪科刑法條：
毒品危害防制條例第十條第一項
施用第一級毒品者，處六月以上五年以下有期徒刑。


司法院資訊處製作；財團法人民間司法改革基金會備份。
